臺灣桃園地方法院刑事判決　　　　　　96年度交簡上字第49號
公　訴　人　臺灣桃園地方法院檢察署檢察官
上　訴　人　乙○○
　　　　　　　　　　國民
上列被告因業務過失傷害案件，經檢察官提起聲請以簡易判決處
刑（聲請簡易判決處刑案號：95年度偵字第20602號），被告不
服本院於中華民國95年12月22日以95年度桃交簡第2736號所為之
第一審判決，提起上訴，本院管轄之第二審地方法院合議庭判決
如下：
    主  文
上訴駁回。
乙○○緩刑貳年。
乙○○應支付新臺幣肆萬元予甲○○○。
    事實及理由
一、本件經本院管轄第二審之合議庭審理結果，認原審以上訴人
    即被告乙○○犯刑法第284 條第2 項前段之業務過失傷害罪
    ，判處拘役59日，並准以銀元300 元折算1 日易科罰金，經
    核其認事、用法並無不當，並引用第一審判決書記載之事實
    、證據及理由（如附件原審判決書及聲請簡易判決處刑書）
    。
二、上訴人即被告乙○○上訴意旨略以：被告就聲請簡易判決處
    刑之事實，均坦承不諱，然因已與告訴人為和解條件之合意
    ，由保險公司給付告訴人新臺幣 (以下同)10 萬元；被告另
    應再給付告訴人4 萬元，期能判處緩刑等語。
三、按上訴人行為後，刑法第74條第1 項第一款就宣告緩刑之要
    件修正為：「受二年以下有期徒刑、拘役或罰金之宣告，而
    未曾因故意犯罪受有期徒刑以上刑之宣告，並認以暫不執行
    為適當者，得宣告二年以上五年以下之緩刑，其期間自裁判
    確定之日起算。」，而最高法院95年5 月23日刑事庭第8 次
    會議決議又揭示犯罪在刑法修正施行前，於刑法修正施行後
    ，緩刑之宣告，應適用修正後刑法第74條規定之意旨，有該
    次決議意旨可資參酌。經查，本案原審認事、用法並無不當
    ，上訴人提起本件上訴，自無理由，應予駁回。惟上訴人前
    未曾因故意犯罪受有期徒刑以上刑之宣告，有臺灣高等法院
    被告前案紀錄表及臺灣桃園地方法院檢察署刑案資料查註紀
    錄表各一份在卷可參，而審酌上訴人於本案中係因過失致告
    訴人受有傷害而罹刑典，然犯後坦承犯行，且於上訴期間與
    告訴人成立和解；另被告之保險公司已給付告訴人10萬元；
    被告尚僅餘4 萬元應給付告訴人等情，業據告訴人於本院96
    年5 月21日審理時指陳在卷；另告訴人亦陳稱：被告若再行
    給付4 萬元，願由法院判處被告緩刑等語，檢察官亦當庭表
    示同意，有同日審理筆錄可按等情，被告經此次教訓後，當
    知警惕而無再犯之虞。本院認為前開對其宣告之刑，以暫不
    執行為適當，爰依修正後刑法第47條第1 項第1 款之規定，
    併予宣告緩刑2 年，以啟自新。又被告應另行支付4 萬元之
    損害賠償予告訴人，如未給付，告訴人得據為執行名義聲請
    強制執行，及向檢察官陳明，由檢察官依刑法第75條之1 第
    1 項第4 款之規定，聲請法院撤銷緩刑宣告。
據上論斷，應依刑事訴訟法第455 條之1 第3 項、第368 條、第
373條，刑法第74條第1項第1款、第2項第3款，判決如主文。
案經檢察官丁俊成到庭執行職務。
中　　華　　民　　國　　96　　年　　6 　　月　　 4　　日
　　  　　　　　　　交通法庭審判長  法  官  林  孟  宜
                                    法  官  林  哲  賢
                                    法  官  崔  秉  君
以上正本證明與原本無異。
不得上訴。
      　　　　　　　　　　　　　　　書記官　劉  霜  潔
中　　華　　民　　國　　96　　年　　6 　　月　　 4　　日
